【裁判字號】    89,訴,550
【裁判日期】    900329
【裁判案由】    違反毒品危害防制條例
【裁判全文】
臺灣屏東地方法院刑事判決                          八十九年度訴字第五五號
    公  訴  人  臺灣屏東地方法院檢察署檢察官
    被      告  乙○○
    指定辯護人  本院公設辯護人  丁○○
右列被告因違反毒品危害防制條例案件，經檢察官提起公訴（八十九年度偵字第四九
七六號），本院判決如左：
    主  文
乙○○販賣第二級毒品，處有期徒刑捌年。
販賣所得新台幣壹萬壹仟元沒收之，如全部或一部不能沒收時，以其財產抵償之。
扣案之第二級毒品安非他命（驗後毛重拾伍點零捌壹參公克），及夾鏈袋伍拾柒個沒
收銷燬之。
    事  實
一、乙○○基於販賣第二級毒品之概括犯意，自民國八十八年十二月間起至八十九年
    八月二十九日凌晨零時二十分許，在屏東縣瑪家鄉佳義村由乙○○所開設之「酒
    的店」卡拉ＯＫ店等處，連續以第二級毒品安非他命每小包︵毛重約零點八公克
    ︶新台幣一千元之代價，販賣予甲○○約十多次及丙○○一次。嗣於八十九年八
    月二十九日凌晨零時三十分許，在屏東縣瑪家鄉北葉村風景巷三十六之九號為警
    查獲，並扣得乙○○所有之安非他命驗後毛重約十五點０八公克。
二、案經屏東縣警察局內埔分局報請台灣屏東地方法院檢察署檢察官偵查起訴。
    理  由
一、訊據被告乙○○矢口否認有何連續販賣第二級毒品安非他命之犯行，辯稱：
    扣案之安非他命僅供其吸用云云。經查：
    (1)被告乙○○自八十八年十二月間開始，每次一千元約二．五平方公分大小夾鏈
      袋，是在屏東縣瑪家鄉佳義村乙○○開的店名叫「酒的店」向乙○○買的業據
      證人甲○○於警、偵訊中證述屬實。
    (2)被告曾於八十九年五月間在他所開的卡拉ＯＫ店裡以一千元代價賣給丙○○安
      非他命乙節，亦迭經證人丙○○於警訊、偵查及本院審理中二次結證屬實。
    (3)本件扣案之晶體，經送高雄醫學大學附設中和紀念醫院，以薄層色層分析法抽
      樣檢驗結果，驗後毛重十五．０八公克，呈甲基安非他命陽性反應，有該院檢
      驗報告單一紙可稽。而如此鉅量之安非他命，遠逾僅供被告自身施用之數量，
      且本件查獲時被告將之分裝成一大包、三中包、三小包並尚有分裝袋五十小包
      ，亦與其所辯僅供己吸用有悖。
    (4)再被告係與證人甲○○及丙○○在屏東縣瑪家鄉北葉村風景巷三十六之九號一
      起吸用安非他命時為警查獲，其關係應非泛泛，至少應無仇恨，而栽贓誣陷或
      捏造證據誣告他人犯本罪須負很重之法律責任，證人甲○○、丙○○若無事實
      將不至於作不實指述，自陷險地。
    (5)被告亦曾於警訊時自白犯行(見警卷第七頁第六行 )。
    綜上，本件事證已臻明確，被告犯行洵堪認定，應依法論科。
二、核被告乙○○所為，係犯毒品危害防制條例第四條第二項之販賣第二級毒品罪。
    其因販賣而持有安非他命之低度行為，已為販賣之高度行為所吸收，不另論罪。
    又其先後多次販賣毒品之犯行，時間緊接，所為犯罪構成要件相同，顯係出於概
    括犯意反覆為之，為連續犯，爰依刑法第五十六條之規定以一罪論，除所犯法定
    本刑為無期徒刑部份依法不得加重外，有期徒刑部分依法加重其刑。茲審酌被告
    販賣毒品之次數、犯罪之動機、所為犯行足以危害他人之健康、犯後仍飾詞辯解
    、毫無悔意等一切情狀，爰量處如主文所示之刑，以資懲儆。至扣案之含安非他
    命為查獲之毒品，為違禁物，爰依毒品危害防制條例第十八條第一項規定，為沒
    收銷燬之諭知。裝置安非他命所用之夾鍊袋大型一個、中型三個、小型三個及同
    時查獲之空夾鏈袋五十個 (見警卷第四頁末四行，無據有無查扣，惟亦無證據已
    滅失)，為被告所有且供犯罪所用之物，應依刑法第三十八條第一項第二款之規
    定沒收。另被告販賣第二級毒品所得財物，販賣予丙○○一次所得為一千元；販
    賣予甲○○十幾次，每次一千元部分，因證人甲○○就準確次數之記憶已模糊，
    本院尚難精確計算其所得數額，惟以最有利於被告之方式計算，所得為一萬元，
    總計為新台幣一萬一千元，應依毒品危害防制條例第十九條第一項之規定沒收，
    如全部或一部不能沒收時，應以其財產抵償之。
中      華      民      國      九十      年      三    月    二十九    日
                                          法  官    蔡虔霖
右正本證明與原本無異。
對於本判決如有不服應於收受送達後十日內向本院提出上訴書狀上訴於台灣高等法院
高雄分院並按他造當事人之人數附具繕本。
                                          書記官   謝天祥
中      華      民      國    九十      年      三    月    二十九    日
附錄本判決論罪法條
毒品危害防制條列第四條第二項：製造、運輸、販賣第二級毒品者，處無期徒刑或七
                              年以上有期徒刑者，得併科新臺幣七百萬元以下罰
                              金。


司法院資訊處製作；財團法人民間司法改革基金會備份。
